# 【请教陈版】有关广告投放业务合规性的问题

提问人：Saikevin 时间：2019-04-19 17:48:25
[请教陈版]
Background：我们有一家公司是互联网企业，业务主要是1.建立手机应用平台，接受别的公司的广告业务，在我们平台进行广告投放，；2.ASO（app store optimization）业务，帮客户提升应用在应用商店的排名。公司预计未来在香港主板上市。
现在情况是，我们有一家被控制企业，他们从外部接到的业务大部分是涉及博彩类和 P2P 的广告投放业务，然后在我们平台上投放，我们在这部分业务只提供平台，从客户那里收取广告投放费用。
Question：1. 在香港上市的话，这部分业务和收入符不符合合规性要求；
2. 在并表时这部分收入需不需要剔除？

回答人：chenyiwei
此问题属于合规性问题，建议咨询律师。另外，如果经营实体在内地，则需主要考虑内地监管法规的要求。请按照《中国注册会计师审计准则第 1142号——财务报表审计中对法律法规的考虑》的要求执行相关审计程序，获取充分、适当的审计证据，特别关注可能招致的处罚对公司的财务状况和持续经营能力的影响。